【裁判字號】    92,上易,21
【裁判日期】    920130
【裁判案由】    違反毒品危害防制條例
【裁判全文】
臺灣高等法院高雄分院刑事判決          九十二年度上易字第二一號
    上訴人  台灣高雄地方法院檢察署檢察官
    被  告  甲○○  男( 民國.
右上訴人因被告違反毒品危害防制條例案件，不服臺灣高雄地方法院九十年度訴字第
二０五九號中華民國九十一年十一月十五日第一審判決（起訴案號：臺灣高雄地方法
院檢察署九十年度毒偵字第二三二二、二六九四號），提起上訴，本院判決如左：
      主      文
原判決關於施用第二級毒品部分撤銷。
甲○○被訴施用第二級毒品部分免訴。
      事      實
一、甲○○前因施用毒品案件，經依台灣高雄地方法院八十八年度毒聲字第七二號裁
    定送觀察勒戒後，認無繼續施用毒品之傾向，業經台灣高雄地方法院檢察署檢察
    官於八十八年一月二十一日以八十八年度偵字第一三０九號不起訴處分確定後，
    復因施用毒品案件，經裁定送觀察勒戒後，認有繼續施用毒品傾向，再經裁定送
    強制戒治，嗣停止戒治中，甲○○於五年內復基於概括犯意，於八十九年九月一
    日十一時起回溯二十四小時內某時，在不詳地點施用第二級毒品安非他命一次，
    又於九十年三月二十三日零時起回溯二十四小時內，在不詳地點施用第二級毒品
    安非他命一次。
二、案由高雄市政府警察局三民第二分局、鹽埕分局、高雄縣警察局鳳山分局移送台
    灣高雄地方法院檢察署檢察官偵查起訴。
      理      由
一、查被告甲○○之前開犯行，有高雄市立凱旋醫院及台灣檢驗科技股份有限公司之
    尿液檢驗報告二紙、不起訴處分書及刑案資料查註紀錄表附卷可資佐證，核被告
    所為，係犯毒品危害防制條例第十條第二項之施用第二級毒品罪。被告先後二次
    犯行，時間緊接，犯同一之罪名，顯係基於概括犯意反覆為之，應依連續犯規定
    以一罪論。
二、按案件曾經判決確定者，應諭知免訴之判決，刑事訴訟法第三百零二條第一款定
    有明文。本件被告於八十九年九月一日十一時起回溯二十四小時內某時之施用第
    二級毒品犯行，業經台灣高雄地方法院檢察署檢察官以九十年度偵字第二二四九
    號起訴書提起公訴，並經台灣高雄地方法院於九十一年九月三十日以九十年度易
    字第二四七八號刑事判決判處有期徒刑六月確定在案，此有台灣高雄地方法院九
    十年度易字第二四七八號刑事判決及臺灣高等法院被告全國前案紀錄表在卷足憑
    。被告之連續犯之一部分行為，既經判決確定，其判決之效力自及於全部，依前
    開法文規定，本案自應諭知免訴之判決。
三、原審以公訴人就同一案件重行起訴，而諭知不受理之判決，未審酌前案已判決確
    定，尚有未洽。檢察官上訴意旨以被告於八十九年九月一日因施用第二級毒品，
    送強制戒治，經斷癮後停止戒治，復於九十年三月二十三日施用第二級毒品，顯
    係另行起意所為，原審判決認為連續犯不當等情。惟查，戒治中之停止戒治，乃
    係認定無繼續施用毒品之傾向，暫時無繼續戒治之必要，故於停止戒治之期間，
    交付保護管束，以觀其是否可從此不再施用毒品。如謂斷癮後始予停止戒治，即
    可予以不起訴處分，無再交付保護管束之必要。是被告於九十年三月二十三日零
    時起回溯二十四小時內某時之施用安非他命，不能謂與判決確定之犯行不構成連
    續犯。公訴意旨亦認此二部分行為係連續犯，而於發覺起訴之部分行為已判決確
    定，再予上訴爭執非連續犯，雖無理由，但原判決既有可議，自應予撤銷，並諭
    知免訴之判決。
四、被告經合法傳喚，無正當理由不到庭，爰不待其陳述逕行判決。
據上論斷，應依刑事訴訟法第三百七十一條、第三百六十九條第一項前段、第三百六
十四條、第三百零二條第一款，判決如主文。
本案經檢察官張其主到庭執行職務。
中    華    民    國     九十二     年      一       月       三十      日
                              臺灣高等法院高雄分院刑事第五庭
                                  審判長法官  吳水木
                                        法官  趙文淵
                                        法官  洪慶鐘
右正本證明與原本無異。
不得上訴。
                                      書記官  彭筱瑗
中    華    民    國     九十二     年       二       月       十       日
                                                                        Ｆ


司法院資訊處製作；財團法人民間司法改革基金會備份。
